【裁判字號】    89,交上易,86
【裁判日期】    890530
【裁判案由】    過失傷害
【裁判全文】
臺灣高等法院高雄分院刑事判決          八十九年度交上易字第八六號
    上訴人
    即被告  甲○○
右上訴人因過失傷害案件，不服臺灣高雄地方法院八十八年度交易字第五二三號中華
民國八十九年二月二十四日第一審判決（起訴案號：臺灣高雄地方法院檢察署八十八
年度偵字第一三五五九號），提起上訴，本院判決如左：
      主      文
原判決撤銷。
甲○○因過失傷害人，處有期徒刑貳月，如易科罰金，以佰元折算壹日。
      事      實
一、甲○○於民國（下同）八十七年十一月廿七日十八時卅分許，駕駛牌照ＪＮＭ－
    ０八六號重型機車，沿高雄縣鳳山市○○路北行，途經該路一五０號前，原應注
    車汽車（含機車）行駛時，駕駛人應注意車前狀況，並隨時採取必要之安全措施
    ，依當時情況，又無不能注意之情形，乃竟疏於注意車前狀況，致擦撞亦疏未注
    意來往車輛而橫越馬路之行人歐福耀倒地，歐福耀因而受有頭部外傷合併額骨骨
    折、右骨盆骨折之傷害。
二、案由歐福耀訴請臺灣高雄地方法院檢察署檢察官偵查起訴。
      理      由
一、訊據上訴人即被告甲○○對於前開時地，駕駛機車在路中心處擦撞橫越馬路庂告
    訴人歐福耀之事實，供承不諱，而辯稱：擦撞後，歐福耀未見受傷，要送他去醫
    院，他說不要，伊拿二千元（新臺幣）給他就走了云云。
二、惟查，被告於前開時地，擦撞欲橫越馬路之告訴人歐福耀倒地成傷，已據告訴人
    指訴綦詳，並有診斷證明書一紙附卷可稽。依該診斷證明書所載，告訴人之頭部
    外傷合併額骨骨折及右骨盆骨折等傷害，其傷勢不輕，豈有擦撞後未見受傷之理
    ，被告所辯，顯非真車可採。又告訴人所稱其在路邊被撞，尚無證據可佐，亦難
    採信。
三、按駕駛人駕駛汽車（含機車），應注意車前狀況，並隨時採取必要之安全措施，
    又行人在未設有行人穿越道亦非禁止穿越之路段穿越道路時，應注意左右無來車
    ，始可小心迅速穿越，道路交通安全規則第九十四條第三項、第一百三十四條第
    五款分別定有明文。而啟事地點路面平坦，無缺陷，無障物，有告訴人提出之
    照片可憑，是被告並無不能注意之情形，乃竟疏未注意，以致肇事傷人，其駕駛
    行為有過失甚明。本件經台灣省高屏澎區車輛行車事故鑑定委員會鑑定結果，亦
    認為「歐福耀越道路未注意來往車輛，為肇事主因，甲○○駕駛重機車未注意車
    前狀況，為肇事次因」，有該會八十八年十一月十七日高屏澎鑑字第一六七一號
    鑑定意見書在卷可稽。告訴人之受傷害，與被告之過失行為，有相當因果關係，
    雖告訴人亦同有過失，被告仍應負過失傷害刑責。本件事證已臻明確，被告所辯
    ，係卸責之詞，殊無足採，犯行洵堪認定。
四、查被告因過失傷害人，核其所為，係犯刑法第二百八十四條第一項前段之普通過
    失傷害罪。
五、原審論處被告罪刑，固非無見，惟認定告訴人並無過失，尚有未洽。被告上訴意
    旨執前詞指摘原判決不當，雖無理由，但原判決既有可議，自應將之撤銷改判。
    爰審酌被告之過失程度較告訴人之過失程度為輕，犯罪後迄未能與告訴人達成和
    解等一切情狀，量處如主文所示之刑，併諭知易科罰金之折算標準。
據上論結，應依刑事訴訟法第三百六十九條第一項前段、第三百六十四條、第二百九
十九條第一項前段，刑法第二百八十四條前段、第四十一條，罰金罰鍰提高標準條例
第一條前段，判決如主文。
本案經檢察官張其主到庭執行職務。
中    華    民    國        八十九      年      五      月     三十     日
               臺灣高等法院高雄分院刑事第五庭
                                  審判長法官  吳水木
                                        法官  陳朱貴
                                        法官  洪慶鐘
右正本證明與原本無異。
不得上訴。
                                      書記官  陳金卿
中    華    民    國        八十九      年      六      月      一      日
附錄：本判決論罪科刑法條：
刑法第二百八十四條第一項前段
因過失傷害人者，處六月以下有期徒刑、拘役或五百元以下罰金。致重傷者，處一年
以下有期徒刑、拘役或五百元以下罰金。
                                                                      Ｈ


司法院資訊處製作；財團法人民間司法改革基金會備份。
